---
title: "Estudio descriptivo de las valoraciones de AirBnB"
author: "Reportes con R - Clase 2"
date: "2022-11-26"
output:
  html_document:
    df_print: paged
    code_folding: hide
  pdf_document: default
---

\pagebreak

```{r setup, include=FALSE}
knitr::opts_chunk$set(echo = TRUE)
```


# 1. Cargar los datos de mi dataset 

URL  : [AirBnB](https://raw.githubusercontent.com/robintux/Datasets4StackOverFlowQuestions/master/AirBnB_Valoraciones.csv)


``` {r, message = FALSE}
library(tidyverse)
data1 <- read.csv("https://raw.githubusercontent.com/robintux/Datasets4StackOverFlowQuestions/master/AirBnB_Valoraciones.csv")
head(data1, 10)
``` 


# 2. Nombres de las columnas 

Para empezar con un estudio descriptivo de nuestro dataset, empezamos sabiendo los nombres de las variables.

```{r}
colnames(data1)
```

# 3. Estructura del dataframe

Usaremos la funcion `str`.

```{r}
str(data1)
```

# 4. Variable cuantitativa : reviews_per_month

Veamos un analisis univariado.

- Resumen descriptivo

``` {r}
summary(data1)
``` 

- Boxplot

```{r}
boxplot(data1$reviews_per_month,
        main = "NUmero de Reviews por mes")
```

- Histograma 

```{r}
hist(data1$reviews_per_month,
        main = "NUmero de Reviews por mes")
```

- Ejemplo usando ggplot: reviews_per_month vs price
```{r}
ggplot(data = data1, mapping = aes(x = reviews_per_month,
                                   y = price))+
  geom_point()
```
